【裁判字號】    95,上訴,2250
【裁判日期】    951107
【裁判案由】    違反槍砲彈藥刀械管制條例等
【裁判全文】
臺灣高等法院臺中分院刑事判決        95年度上訴字第2250號
上  訴  人  台灣台中地方法院檢察署檢察官
上  訴  人
即  被  告  丁○○
選任辯護人  陳益軒律師
            劉思顯律師
上列上訴人因被告違反槍砲彈藥刀械管制條例等案件，不服臺灣
臺中地方法院95年度訴字第857號中華民國95年7月11日第一審判
決（起訴案號：臺灣臺中地方法院檢察署94年度偵字第20045號
），提起上訴，本院判決如下：
    主  文
上訴駁回。
      事實及理由
一、本案經本院審理結果，認第一審判決認事用法（除事實欄：
    應補充記載「該阿成之男子即再對戊○○之腳部（射擊部位
    亦為腳部）射擊一槍」，以及理由欄：四、核被告所為，係
    犯槍砲彈藥刀械管制條例…第12條第4項未經許可持有子彈
    罪…。應更正為…第12條第4項未經許可寄藏子彈罪外）其
    餘及量刑均無不當，應予維持，並引用第一審判決書記載之
    事實、證據及理由（如附件）。又(一)被告丁○○上訴坦承寄
    藏吳東皇所交付之該手槍及子彈，並夥同「阿成」等七名男
    子，與賴建宏等四人發生衝突之事實，惟猶辯稱「該支手槍
    從頭到尾都是在伊手中，該「阿成」之男子並沒有拿槍」等
    語。惟查被告丁○○寄藏吳東皇所交付之該手槍及子彈，並
    夥同「阿成」等七名男子，與賴建宏等四人發生衝突時，由
    「阿成」之男子持槍射擊被害人腳部等情，罪証甚明，業經
    原審法院認定明確，並已詳敘其理由，被告所辯，顯非實在
    ，不足採信。被告犯行堪以認定，被告上訴意旨仍執前詞，
    ，指摘原判決量刑過重為不當，為無理由，應予駁回。(二)公
    訴人上訴意旨謂「被告丁○○於民國93年初，受寄吳東皇
    交付委其保管之制式槍後，吳東皇於九十三年十一月間因黑
    道仇殺，遭槍擊死亡，被告丁○○即應知所警惕，遠離槍枝
    ，反而擁槍自重，作為犯罪使用之工具，持續受寄至九十四
    年十二月五日，並持該槍枝犯下本案，足見被告丁○○寄藏
    制式手槍之犯意堅定。且被告同時持有槍枝、子彈較之單純
    持有槍枝危害更大。原審顯然未慮及此。本案係被告丁○○與其他共犯先與被害人乙○○等人談判，雙方一言不和，
    始由綽號「阿成」之男子到車內取出被告丁○○所帶來之前
    揭制式手槍及子彈，足見被告丁○○係隨身攜帶可殺傷人命
    之槍彈外出，對公眾生命身體之危害，顯然大於單純寄藏於
    住處。且被告丁○○將槍枝、子彈攜帶外出之犯罪手段，係
    由共同正犯持該槍彈任意對乙○○、丙○○、戊○○等人及
    車輛射擊，並造成乙○○右大腿、丙○○左腳踝遭槍擊等傷
    害及車輛之毀損，犯罪之手段至為兇殘，完全視他人之生命
    、財產於無物，對於社會治安之影響至深且鉅，實非原審以
    任意持槍射擊一語可輕輕帶過。本案持槍射擊之人為綽號
    「阿成」之男子一節，據證人乙○○、丙○○、戊○○等人
    於警詢、偵查、審理中一再證述明確，被告丁○○卻仍執詞
    狡辯伊為開槍之人，足徵被告丁○○犯後毫無悔意，其自首
    之目的僅為掩護其他犯罪之人，而本案被告丁○○之同夥有
    八人，卻僅有被告丁○○一人出面向警方投案，益徵被告丁○○之目的僅為掩護其他共犯無疑，顯見被告之惡性重大，
    毫無悔意。本件被告丁○○雖報繳槍枝子彈，然其目的已
    如上述，僅為掩護其他共犯而已，實則無任何悔悟之心，再
    者，本件被害人受有槍傷，有診斷證明書附卷可稽，僅因被
    告丁○○之自首、報繳槍枝，原審即對於其犯罪之情節、過
    程、掩護共犯之犯意、被害人受創之程度等均略而不論為量
    刑之基礎，只知給予減刑之利益，實予犯罪之人倖進之心。
    被告丁○○所犯除槍砲彈藥刀械管制條例第7條第4項之未
    經許可寄藏手槍罪外，尚有同法第12條第4項未經許可持有
    子彈罪、刑法第305條之恐嚇危害安全罪、第277條第l項之
    普通傷害罪、第354條之致令他人之物不堪使用等罪。其罪
    質之輕重遠逾一般持有制式手槍之罪。而槍砲彈藥刀械管制
    條例第7條第4項，其刑度係五年以上有期徒刑，併科新台幣
    一千萬元以下罰金。審判者對於各犯罪被告應罰當其罪，亦
    即輕者五年，至重者十五年，其差距有十年，併科新台幣一
    千萬元罰金，實不應一概籠統從輕，而不就其犯罪行為之惡
    性、情節等區分其刑度差異，如此則日漸式微之公平正義將
    蕩然無存，立法者定立五年以上有期徒刑之本意，亦無從彰
    顯，量刑之公平正義亦將不復存焉。原審未就被告之犯罪情
    節、過程及掩護其他共犯之惡性仔細審酌，未見就被告之同
    夥連開十一槍，並致人民生命、身體、財產之傷亡及損失詳
    加斟酌。反而以其動機不良之自首報繳過程，作為減刑之依
    據。未能就被告應從重量刑之事項，且自首報繳槍彈之動機
    不良，不應作為減刑之依據，拉大各種犯罪態樣之量刑差距
    ，竟量處比法定本刑還輕一年六月之刑度。致而產生若有人
    單純受寄一枝制式手槍，藏放家中被查獲，並坦承犯行接受
    審判，且無前科，從輕量處法定最輕本刑五年，如此情節，
    竟比持槍在外連續對人民生命、身體、財產胡亂開槍之人還
    要重，似乎違背人民對於執法者之期待，亦讓為非作歹之歹
    徒可一再犯罪，手段可再兇殘，最後只派一人出面頂罪即可
    ，其餘之人即可心存僥倖，逍遙法外，伺機再度危害社會，
    則人民之生命、財產將失去保障，社會治安堪慮，具體個案
    間之公平性亦無從體現法律之真諦，因認原審量刑過輕。」
    云云，惟查原審已審酌被告雖坦承其犯行，但對共犯部分仍
    極力掩護，悔意不足，且任意持槍射擊對社會治安危害甚鉅
    等一切情狀，且審酌被告自首並報繳手槍、子彈之行為，依
    刑法第66條但書規定，本可減輕其刑至三分之二，亦即寄藏
    手槍部分最高刑度可減至有期徒刑五年，最低刑度可減至有
    期徒刑一年八月，公訴人所求之刑度七年六月與自首可減刑
    之結果比較，顯屬過重，而不足採，分別量處罪刑，罰金部
    分並諭知易服勞役之折算標準，有期徒刑部分並定其應執行
    之刑為有期徒刑三年十月，量刑尚稱妥適，公訴人上訴以原
    審量刑過輕，亦乏理由應予駁回。
二、據上論斷，應依刑事訴訟法第三百七十三條、第三百六十八
    條，判決如主文。
本案經檢察官甲○○到庭執行職務。
中    華    民    國    95    年    11    月    7     日
               刑事第二庭  審判長法  官  李  璋  鵬
                                 法  官  胡  森  田
                                 法  官  蕭  錦  鍾
上列正本證明與原本無異。
違反槍砲彈藥刀械管制條例部分得上訴。
傷害部分不得上訴。
如不服本判決應於收受送達後十日內向本院提出上訴書狀，其未
敘述上訴之理由者並得於提起上訴後十日內向本院補提理由書（
均須按他造當事人之人數附繕本）。
                                 書記官  廖  次  芬
中    華    民    國    95    年    11    月    8     日


司法院資訊處製作；財團法人民間司法改革基金會備份。
